# plot types

## first appeared

```{r}
df_type_lifespan <- df_gene |> 
  group_by(card_type2) |> 
  mutate(
    is_debut_of_type = release_date == min(release_date),
    is_last_appearance_of_type = release_date == max(release_date)
    ) |> 
  select(card_type2, release_date, is_debut_of_type, is_last_appearance_of_type) |> 
  filter(is_debut_of_type | is_last_appearance_of_type) |> 
  distinct() |> 
  select(-is_last_appearance_of_type) |> 
  pivot_wider(values_from = release_date, names_from = is_debut_of_type) |> 
  rename(ymin = "TRUE", ymax = "FALSE") |> 
  ungroup()

df_type_lifespan |> 
  mutate(card_type2 = fct_reorder(card_type2, ymin)) |> 
  ggplot(aes(x = card_type2, ymin = ymin, ymax = ymax)) +
  geom_linerange() +
  coord_flip()
```


## シェア争い



## proportion, frequency

[make geom_area proportional](https://stackoverflow.com/questions/45438665/create-proportional-geom-area-plot-directly-in-ggplot2)


25年通してそこまで色によるシェアは変わっていない。TODO: これと帰無モデルとの差をみてみたいけどどうだろう

```{r}
df_gene |> 
  mutate(release_bin = round_date(release_date, "6 months")) |> 
  filter(card_type %in% c_major_types) |> 
  left_join(df_type_colour, by = "card_type2") |> 
  count(release_bin, card_type2, series_class, pokemon_gen) |> 
  ggplot(
    aes(
      x = release_bin, 
      y = n,
      fill = card_type2
    )
  ) +
  # geom_col(stat = "bin", position = "fill") +
  geom_col() +
  scale_fill_manual(values = c_named_colour) +
  facet_wrap(vars(pokemon_gen)) +
  theme_pokemon
ggsave("./output/ReleaseDate-card_typeCountAreaShare.png", width = 1500, height = 1000, unit = "px")
```
## cumulative card amount ~ t, for each colour
紀要掲載予定
[fct_reorder](https://cran.r-project.org/web/packages/forcats/vignettes/forcats.html), on [legend](https://forcats.tidyverse.org/reference/fct_reorder.html) too
```{r}
df_cum <- df_gene |> 
  # mutate(release_bin = round_date(release_date, "1 month")) |> 
  # filter(card_type %in% c_major_types) |> 
  mutate(card_type3 = if_else(is_pokemon, card_type2, "non-Pokémon")) |> 
  left_join(df_type_colour, by = "card_type2") |> 
  count(release_date, card_type3, rgb) |> 
  complete(release_date, card_type3, fill = list(n = 0)) |> 
  group_by(card_type3) |> 
  mutate(cumsum = cumsum(n)) |> 
  ungroup() |> 
  mutate(card_type3 = fct_reorder(card_type3, cumsum, max))
```


```{r}
coefficient <- 320 # purely aesthetic, to align two y-axes
p_total_sales_and_total_cards <-
  df_cum |>
  ggplot(
    aes(
      x = release_date, 
      y = cumsum,
    )
  ) +
  geom_vline(
    data = df_game_gen,
    aes(xintercept = game_release_date),
    size = .05/.751,
    colour = "grey50"
  ) +

  geom_area(aes(fill = fct_reorder2(card_type3, release_date, cumsum))) +
  geom_line(
    data =  df_sales_worldwide |> filter(!is.na(sales)),
    aes(date, billion * coefficient),
    size = .3
  ) +
   geom_point(
    data =  df_sales_worldwide |> filter(!is.na(sales)),
    aes(date, billion * coefficient),
    pch = 21,
    size = .9,
    stroke = .5,
    colour = "white",
    fill = "black"
  ) +
  scale_fill_manual(values = c_named_colour, na.value = "grey30") +
  scale_x_date(
    expand = c(0, 0),
    breaks = c(ymd("2000-01-01"), ymd("2010-01-01"), ymd("2020-01-01")),
    labels = format(c(ymd("2000-01-01"), ymd("2010-01-01"), ymd("2020-01-01")), "%Y"),
    name = "Date"
  ) +
  scale_y_continuous(
    expand = c(0, 0),
    breaks = 0:6 * 2500,
    labels = c(0, "", 5000, "", 10000, "", 15000),
    sec.axis = sec_axis(
      ~ . / coefficient, 
      name = "Sales in bn Cards",
      breaks = 0:4 * 10,
      labels = c(0, "", "", "", 40 )
    )
  ) +
  labs(
    fill = "Type",
    y = "Total # of Cards",
    x = "Date"
  ) +
  theme_pokemon +
  guides(
    fill = guide_legend(ncol = 3)
  )
```



### set size ~ time
```{r}
df_series |> colnames()
df_series |> 
  ggplot(
    aes(
      x = release_date, 
     y = cards_total,
     colour = series_class
    )
  ) +
    geom_smooth(size = .2, se = FALSE) +
  geom_text(aes(label = series_abb), size = 1.2) +
  theme_minimal() +
  # facet_wrap(facets = vars(series_class)) +
  # scale_fill_manual(values = colours_named_vector) +
  theme(
    # legend.position = "none",
    panel.grid = element_blank(),
    axis.line = element_line(size = .3),
    axis.ticks = element_line(size = .1)
  )
```
### series class frequency ~ time

## pokemon genes 

### pokemon gen share

TODO: ビンをMonthにしたい…
```{r}
df_gene |> 
  # mutate(release_month = ym(release_date)) |> View()
  ggplot(
    aes(x = release_date,
        group_by = pokemon_gen |> as.factor(),
        fill = pokemon_gen) 
  ) +
  geom_bar(
    colour = "white",
    size = .2,
    stat = "bin",
    # position = "fill",
    bins = 100
    ) +
  theme_minimal() +
  scale_fill_viridis_c() +
  # scale_fill_manual(values = colours_named_vector) +
  theme(
    panel.grid = element_blank(),
    axis.line = element_line(size = .3),
    axis.ticks = element_line(size = .1)
  )
    
```
新しいGenがリリースされると一気にそれが多くなるが、しばらくするとかなり偏りがなくなってくる（平衡状態みたいな）。第1世代はそれにしても多い気がするのでバイアスが検出できるかもしれない。


```{r}
set_releases_df <- df_series2 |> 
  mutate(release_bin = round_date(release_date, "6 months") |> as.Date()) |> 
  filter(!is.na(cards_total)) |> 
  select(!ends_with("_ja")) |> 
  distinct() |> 
  mutate(series_class = series_class |> as.factor()) |> 
  mutate(series_class = fct_infreq(series_class))
```

紀要掲載予定
```{r}
p_set_releases <-
  set_releases_df |> 
  ggplot(
    aes(release_bin, cards_total, group_by = series, fill = series_class)
  ) +
  geom_vline(
    data = df_game_gen,
    aes(xintercept = game_release_date),
    size = .05/.751,
    colour = "grey50"
  ) +
  geom_col(colour = "white", size = .2) +
  scale_fill_paletteer_d("NineteenEightyR::sunset1") +  # https://github.com/EmilHvitfeldt/r-color-palettes
  scale_x_date(
    expand = c(0, 0),
    breaks = c(ymd("2000-01-01"), ymd("2010-01-01"), ymd("2020-01-01")),
    labels = format(c(ymd("2000-01-01"), ymd("2010-01-01"), ymd("2020-01-01")), "%Y"),
    
  ) +
  scale_y_continuous(expand = c(0, 0), labels = c(0, "", "", "", 800)) +
  labs(
    fill = "Set Classification",
    y = "# of Cards", 
    x = "Release Date (6 Months Bin)"
  ) +
  theme_pokemon +
  theme(
    legend.position = "none"
  ) +
  guides(
    # fill = guide_legend(nrow = 2, byrow = TRUE)
  )
ggsave(
  "./output/p_set_releases.png",
  p_set_releases,
  width = 83, height = 60, unit = "mm", dpi = 600) 
```
ppaletteかなりいいけどあまりに色がポケモンなので、なんか違うことにとっといたほうがよさそう
