# release overview plot


```{r}
series_gen_df <- df_series2 |> 
  select(series, release_date, cards_total, pokemon_data_count) |> 
  distinct()
series_gen_df2 <- map_dfr(
  .x = 1:8, 
  ~ mutate(
    .data = series_gen_df, 
    game_gen = 
      case_when(
        release_date < df_game_gen |> filter(game_gen == .x+1) |> extract("game_release_date") |> pull() &
        release_date > df_game_gen |> filter(game_gen == .x) |> extract("game_release_date") |> pull()
        ~ .x,
        TRUE ~ NA_integer_
      ),
    # game_gen_ja = 
    #   case_when(
    #     release_date < df_game_gen |> filter(game_gen == .x+1) |> extract("release_date_ja") |> pull() 
    #     ~ .x
    #   )
    ) |> filter(!is.na(game_gen))
  ) 
series_gen_df2
series_gen_df2 |> filter(series == "Dragon Vault")
series_gen_df2$pokemon_data_count |> na.omit() |> sum() # 15029
```

Neo Genesisは[例外的に](https://bulbapedia.bulbagarden.net/wiki/Neo_Genesis_(TCG))速いが、他は基本的に新世代の発表からちょっと遅れて？登場してそう
"Black Star Promo"がおかしいことがわかる。

初出最終dfを用意
```{r}
# df_gene_first_last <- df_gene |> 
#   select(release_date, id, pokemon_gen, pokemon_name) |> 
#   group_by(id) |> 
#   mutate(first_appeared = min(release_date),
#          last_appeared = max(release_date)) |> 
#   select(-release_date) |> 
#   pivot_longer(cols = ends_with("_appeared"), values_to = "date")
```

```{r}
df_first_last_seen <- df_gene |> 
  group_by(pokedex_id) |> 
  mutate(
    first_and_last = case_when(
      release_date == min(release_date) ~ "Debut",
      release_date == max(release_date) ~ "Last Seen",
      TRUE ~ "Inbetween"
    )
  )
df_first_last_seen |> 
  filter(first_and_last == "Debut") |> 
  select(first_and_last, everything()) |> 
  ungroup() |> 
  arrange(pokedex_id)
df_first_last_seen |>
  filter(pokedex_id == 1) |> 
  select(first_and_last, release_date, everything()) |> 
  arrange(release_date)

```

```{r}
p_emp_release_date <- df_first_last_seen |> 
  ggplot(aes(x = release_date, y = pokedex_id)) +
  geom_vline(
    data = df_game_gen |> filter(game_gen != 9),
    aes(xintercept = game_release_date),
        colour = "grey80",
    # linetype = "dotted",
    size = .05/.751
  ) +
  geom_hline(
    data = df_game_gen,
    aes(yintercept = pokemon_cumulative_n),
    size = .05/.751,
    colour = "grey80"
  ) +
  # geom_point(data = df_gene |> group_by(series) |> summarise(release_date, pokemon_gen, id_median = median(id, na.rm = TRUE)), aes(y = id_median), colour = "black", size = .5) + # 中央値がどこか
  geom_text(
    data = df_game_gen |> filter(game_gen != 9),
    aes(
      label =as.roman(game_gen), 
      x = game_release_date, 
      y = pokemon_cumulative_n + 30),
    size = 3,
    hjust = 0,
    family = "Helvetica",
    fontface = "bold",
    # vjust = 1,
    nudge_x = 50,
    # nudge_y = -1000
  ) +
  geom_count( # main count
    aes(
      fill = first_and_last |> as.factor(), 
      shape = first_and_last,
      colour = pokemon_gen |> as.factor(),
      alpha = first_and_last |> as.factor(), 
    ),

    stroke = 0) +
  scale_shape_manual(values = c(23, 16, 24)) +
  scale_alpha_manual(values = c(1, .3, 1), guide = "none") +
  scale_colour_viridis_d(
    name = "Generation",
    guide = "none"
  ) +
  scale_fill_manual(values = c("greenyellow", "transparent", "royalblue3")) +
  
  scale_size(
    guide = "none",
    range = c(1,6)/3
  ) +

  scale_x_date(
    breaks = c(as.Date("2000-01-01"),as.Date("2010-01-01"),as.Date("2020-01-01")),
    labels = c(2000, "", 2020),
    expand = c(.01, .01),
    name = "Year"
  ) +
  scale_y_continuous(
    breaks = c(1, df_game_gen$pokemon_cumulative_n),
    expand = c(.01, 10),
    name = "Pokédex Number"
    ) +
  theme_pokemon +
  theme(
    legend.position = c(.2, .7),
    legend.key.size = unit(2, units = "mm")
  )
ggsave("./output/p_emp_release_date.png", width = 83, height = 60, unit = "mm", dpi = 600) 

```


#### poke deco

```{r}
# df_gene$id[1] |> is.integer()
df_gene |> 
  ggplot(aes(x = release_date, y = pokedex_id, colour = pokemon_deco)) +
    geom_point(colour = "grey30") +
  geom_text(aes(label = pokemon_deco), size = 2) +
  # scale_colour_viridis_c() +
  theme_minimal() +
  theme(
    legend.position = "none",
    panel.grid = element_blank(),
    axis.line = element_line(size = .3),
    axis.ticks = element_line(size = .1)
  )
```



```{r}
df_gene |> 
  ggplot(aes(x = release_date, y = pokedex_id, colour = pokemon_deco)) +
    geom_point(colour = "grey30") +
  geom_text(aes(label = pokemon_deco), size = 2) +
  # scale_colour_viridis_c() +
  theme_minimal() +
  theme(
    legend.position = "none",
    panel.grid = element_blank(),
    axis.line = element_line(size = .3),
    axis.ticks = element_line(size = .1)
  )
```


### id ~ types ~ deco

```{r}
df_gene |> 
  ggplot(aes(x = pokedex_id, fill = pokemon_gen |> as.factor())) +
  geom_bar() +
  theme_minimal() +
  theme(
    legend.position = "none",
    panel.grid = element_blank(),
    axis.line = element_line(size = .3),
    axis.ticks = element_line(size = .1)
  )
  # coord_flip()
```
これをランダムにドローしたときと比べてみたい。
単なる枚数だとかわいい（けど実戦では使われない）弱いたねポケモンが多くなる気がする。それにさらにGXとかが加わって手を変え品を変え再利用する。

リリース直後に多くなるのはミュージシャンのセトリとかでもそうだし、ファーストアルバムが結局みんなに好かれがち（Oasisの「けっきょくRadioheadにはみんなCreepしか期待していない」）というのも似ている。
リリース直後ご祝儀をモデルに組み込んでみるか。
すべてリリースごとにわけて、どれくらいで落ち着くか（平衡状態になるか）を見られそう。

```{r}
df_gene |> select(is_secret_card, everything()) 
p_deco <- 
df_gene |> 
  select(-is_pokemon) |>
  summarise(across(where(is.logical), ~ sum(., na.rm = TRUE))) |> 
  summarise(across(everything(), ~ sum(.))) |> 
  pivot_longer(cols = everything()) |> 
  mutate(name = fct_reorder(name, desc(value))) |> 
  ggplot(aes(x = name, y = value)) +
  geom_point() +
  scale_y_continuous(trans= "log10") +
  coord_flip() +
  theme_pokemon
ggsave("./output/p_deco.png", width = 83, height = 60, unit = "mm", dpi = 72) 
```

