---
title: "R Notebook"
output: html_notebook
---

# emp pokemon_name vs sim pokemon_name, df_game_gen$game_release_date

1. 第一世代までのリリースのCCDF、第二世代までのリリースのCCDF、…と累積的に、シミュレーションとデータ描いていく。
1. 第一世代のリリースのCCDF、第二世代の時期のリリースのCCDF、…と経時的に、シミュレーションとデータ描いていく。
どういう差がでますかね？
まずは累積的に
```{r}
c_game_release_dates <- df_game_gen$game_release_date
```
game_release_dateで回す。第1世代、第2世代、でわけるのが一番いいわ…。

## cumulative

filter dfs until specific year (~2000, ~2014, etc.), merge them


```{r}
sim_random_df # 100 runs
df_gene # `card_name` = group by distinct names, `pokemon_name` = group by distinct pokemons. 
# initialize
temporal_change_cumulative_df <- tibble(
  n = integer(),
  ecdf = double(),
  run = integer(),
  until_date = Date()
)
# run
for (i in 2:length(c_game_release_dates)) { # start from 2 to skip "until 1999-01-01" which doesn't exist
  sim_random_df_until_threshold_date <-
    sim_random_df |> 
    filter(release_date <= c_game_release_dates[i])
  emp_df_until_threshold_date <- df_gene |> 
    filter(is_pokemon) |> 
    filter(release_date <= c_game_release_dates[i])
  
  sim_df <-
    sim_random_df_until_threshold_date |> 
    group_by(run, pokedex_id) |> 
    mutate(n = n()) |> 
    ungroup() |> 
    group_by(run) |> 
    arrange(desc(n)) |>
    mutate(ecdf = 1 - ecdf(n)(n - .01)) |> 
    select(run, n, ecdf) |> 
    distinct() |> 
    ungroup() %>%
    mutate(
      condition = rep("simulations", nrow(.))
    )
  emp_card_type_df <- 
    emp_df_until_threshold_date |> 
    mutate(name_type = paste(card_name, card_type)) |> 
    group_by(name_type) |> 
    summarise(n = n()) |> 
    arrange(desc(n)) |> 
    mutate(ecdf = 1 - ecdf(n)(n - .01)) |>
    select(-name_type) |> 
    distinct() %>%
    mutate(condition = rep("card name + type", nrow(.)))
  emp_card_df <- 
    emp_df_until_threshold_date |> 
    group_by(card_name) |> 
    summarise(n = n()) |> 
    arrange(desc(n)) |> 
    mutate(ecdf = 1 - ecdf(n)(n - .01)) |>
    select(-card_name) |> 
    distinct() %>%
    mutate(condition = rep("card name", nrow(.)))
  emp_poke_df <- 
    emp_df_until_threshold_date |> 
    group_by(pokedex_id) |> 
    summarise(n = n()) |> 
    arrange(desc(n)) |> 
    mutate(ecdf = 1 - ecdf(n)(n - .01)) |>
    select(-pokedex_id) |> 
    distinct() %>%
    mutate(condition = rep("pokemon name", nrow(.)))
  merge_df <- bind_rows(sim_df, emp_card_type_df, emp_card_df, emp_poke_df) %>%
    mutate(
      until_date = rep(c_game_release_dates[i], nrow(.))
    )
  temporal_change_cumulative_df <- bind_rows(temporal_change_cumulative_df, merge_df)
} # 3 sec
temporal_change_cumulative_df |> dim() # 19305 x 5

```


#### plot ccdf dataVSsim, game gen, cumulative

論文掲載予定
compare card name+type name~card name~pokemon name~simulation, ~ cumulative, ~game gen



```{r fig.width = 3, fig.height = 3}
# p_temporal_change_cumulative <-
  temporal_change_cumulative_df |> 
  filter(condition == "simulations") |> 
  # filter(until_date %in% five_years_seq) |> 
  ggplot(aes(x = n,y = ecdf, group = paste(until_date, run))) +
  # geom_point(
  #   # aes(alpha = condition, shape = condition),
  #   size = .1
  # ) +
  geom_line(size = .3, alpha = .4, colour = "#F9E000") + 
  geom_point(
    data = temporal_change_cumulative_df |> 
  filter(condition == "pokemon name"),
    colour = "#3561B9", size = 1
  ) +
  # scale_alpha_manual(values = c(1,1, 1, .2)) +
  # scale_shape_manual(values = c(16, 16,16, 21)) +
  scale_x_continuous(
     expand = c(0.1,0),
     limits = c(1, NA),
    trans = "log10",
    breaks = 10^(0:10),
    name = "Frequency of Pokémon"
  ) +
  scale_y_continuous(
    expand = c(0.1,0),
    name = expression(italic("Pr") ( X>= x) ),
    # trans = "log10",
    breaks = 10^c(0, -3),
    labels = trans_format("log10", math_format(10^.x))
    ) +
  # scale_colour_manual(values = c("black", "grey50")) +
  # scale_size_manual(values = c(.5, .3/.751)) +
   scale_colour_viridis_c() +
  facet_wrap(
    vars(until_date),
    scales = "free_x"
  ) +
  theme_pokemon +
  theme(aspect.ratio = 1, 
        legend.position = "none")
p_temporal_change_cumulative
ggsave("./output/p_emp_vs_sim_cumulative_ccdf_semilog.png", width = 86, height = 35, unit = "mm", dpi = 600)
```


## per gen

TODO: ここでそもそもn=0なやつらをカウントしてしまってもいい気がする(`possible_pokemons_dfをつかってcompleteなりjoinなりする）。0からはじまるCCDFは今回に限っては意味がある気がしないでもない。ガクっとなるかもしれませんが…。
`complete()`はこうすればMissingな行もつくってくれる：
> When used with continuous variables, you may need to fill in values that do not appear in the data: to do so use expressions like year = 2010:2020 or year = full_seq(year,1).

```{r}
# initialize
temporal_change_per_gen_df <- tibble(
  n = integer(),
  ecdf = double(),
  run = integer(),
  game_gen_era = integer()
)
# run
for (i in 1:(length(c_game_release_dates) - 1)) { # start from 2 to skip "until 1999-01-01" which doesn't exist
  sim_random_df_in_threshold_duration <-
    sim_random_df |> 
    filter(
      release_date <= c_game_release_dates[i + 1] & # 第２，３，４，。。。世代のリリース日よりも前で
      release_date >= c_game_release_dates[i] # 第１，２，３，。。。世代のリリース日よりもあと
        )
  emp_df_in_threshold_duration <- df_gene |> 
    filter(is_pokemon) |> 
    filter(
      release_date <= c_game_release_dates[i + 1] & # 第２，３，４，。。。世代のリリース日よりも前で
      release_date >= c_game_release_dates[i] # 第１，２，３，。。。世代のリリース日よりもあと
    )
  # 第１，２，３，。。。世代のポケモンの総数
  pokemon_max_pokedex_id <- df_game_gen$pokemon_cumulative_n[i] 
  sim_df <-
    sim_random_df_in_threshold_duration |> 
    count(run, pokedex_id) |> 
    complete(pokedex_id = 1:pokemon_max_pokedex_id, run = 1:1000) |> 
    mutate(
      n = replace_na(n, 0), 
      condition ="simulations"
    )
  emp_card_type_df <- 
    emp_df_in_threshold_duration |> 
    count(card_name, card_type) |> # not card_type2 
    mutate(
      condition = "card name + type"
    )
  emp_card_df <- 
    emp_df_in_threshold_duration |> 
    count(card_name) |> 
    mutate( condition = "card name")
  emp_poke_df <- 
    emp_df_in_threshold_duration |> 
    count(pokedex_id) |> 
    complete(pokedex_id = 1:pokemon_max_pokedex_id) |>
    mutate(n = replace_na(n, 0), condition = "pokemon name")
  
  # merge and calculate ECDF here
  
  merge_df <- bind_rows(sim_df, emp_card_type_df, emp_card_df, emp_poke_df) |> 
    group_by(condition, run) |> 
    arrange(desc(n)) |>
    mutate(ecdf = 1 - ecdf(n)(n - .01)) |> 
    left_join(df_names, by = "pokedex_id") |> 
    mutate(game_gen_era = i) 
  
  
  temporal_change_per_gen_df <- bind_rows(temporal_change_per_gen_df, merge_df)
} # 1min?
temporal_change_per_gen_df |> dim() # 4381065 x 14 when all possible pokemons (fill n = 0 for pokemons that had never appeared in that era), 4048655 x 14 originally.

```

### plot dataVSsim, per game gen
```{r}
df_for_plotting_labels <-
  temporal_change_per_gen_df |> 
  filter(condition == "pokemon name") |> 
  group_by(n, game_gen_era) |> 
  sample_n(1) |> 
  ungroup() |> 
  group_by(game_gen_era) |> 
  # mutate(a = paste(max(n), round(max(n)/2), min(n))) |> 
  # filter(n %in% c(max(n), round(max(n)/2), min(n))) |>
  arrange(desc(n)) |> 
  mutate(rank = row_number()) |> 
  filter(rank %in% c(max(rank),min(rank) + 1,  min(rank), round(max(rank)/2))) |> 
  left_join(df_names)
```


### plot CCDF ~ 8 gens

論文掲載予定

```{r}
temporal_change_per_gen_df |> 
  filter(condition == "simulations") |> 
  ggplot(aes(x = n,y = ecdf, group = paste(game_gen_era, run))) +
  geom_line(size = .1, alpha = .1, colour = "#F9E000") + # 8 * 1000 lines
 
  geom_text_repel(
    data = df_for_plotting_labels,
    aes(label = paste0(pokemon_name, "\n", pokemon_name_ja)),
    size = 4 * pt_convert,
    family = "Rotis SemiSans Std Light",
    min.segment.length = 0,
    segment.size = .1,
    direction = "both",
    hjust = 1,

    ) +
  geom_point(
    data = temporal_change_per_gen_df |> 
  filter(condition == "pokemon name"),
    colour = "#3561B9", size = .5,
  ) +
  # geom_image(
  #   data = df_for_plotting_labels,
  #   aes(image = image_large),
  #   size = .2,
  #   by = "width"
  # ) +
  scale_size_identity() + # https://stackoverflow.com/questions/47479779/can-geom-image-from-the-ggimage-package-be-made-to-preserve-the-image-aspect-r
  scale_x_continuous(
     expand = c(0.1,0),
     limits = c(0, NA),
    # trans = "log10",
    # breaks = 10^(0:10),
    name = "Frequency of Pokémon"
  ) +
  scale_y_continuous(
    expand = c(0.1,0),
    name = expression(italic("Pr") ( X>= x) ),
    trans = "log10",
    breaks = 10^c(0, -3),
    labels = trans_format("log10", math_format(10^.x))
    ) +
  # scale_colour_manual(values = c("black", "grey50")) +
  # scale_size_manual(values = c(.5, .3/.751)) +
   scale_colour_viridis_c() +
  facet_wrap(
    vars(game_gen_era),
    nrow = 2,
    scales = "free_x"
  ) +
  theme_pokemon +
  theme(aspect.ratio = 1, 
        # legend.position = "none"
  ) # takes 30 sec, drawing 1000 lines * 8...?
p_temporal_change_cumulative
ggsave("./output/p_emp_vs_sim_cumulative_ccdf_ semilog_0start.png", width = 166, height = 35, unit = "mm", dpi = 1200)
ggsave("./output/p_emp_vs_sim_cumulative_ccdf_semilog_0start.svg", width = 166, height = 90, unit = "mm", dpi = 1200)
```

### temporal change, temporal

これも悪くはないと思うんだけど別に大したこと言えないのでとりあえず放置。・・・と思っていたけど、重複がどれくらい起きているかというのはわりと重要な気がする。重複を許していれば毎回ある程度は重複するけど、それがどれくらい偏っているか。リリースによってはかなり偏っているのでは？それと帰無モデルとの差をみられないか。

```{r}
# sim_random_df # 100 run
# df_gene # `card_name` = group by distinct names, `pokemon_name` = group by distinct pokemons.
release_dates <- df_series2 |> 
  filter(!is.na(pokemon_data_count)) |> 
  select(release_date) |> 
  na.omit() |> pull()
# number_of_releases <- length(release_dates) # 148
release_dates |> min() # 1999 Jan
release_dates |> max()# 2022 Sep
```


```{r}
# initialize
temporal_change_each_release_df <- tibble(
  n = integer(),
  ecdf = double(),
  run = integer(),
  release_date = Date()
)
# run length(months_seq)
for (i in 1:length(release_dates)) {
  sim_random_df_each_release <-
    sim_random_df |> 
    filter(release_date == release_dates[i])
  emp_df_each_release <- df_gene |> 
    filter(is_pokemon) |> 
    filter(release_date == release_dates[i])
  
  sim_df <- 
    sim_random_df_each_release |> 
    group_by(run, pokedex_id) |> 
    mutate(n = n()) |> 
    ungroup() |> 
    group_by(run) |> 
    arrange(desc(n)) |>
    mutate(ecdf = 1 - ecdf(n)(n - .01)) |> 
    select(run, n, ecdf) |> 
    distinct() |> 
    ungroup() %>%
    mutate(
      condition = rep("simulations", nrow(.))
    )
  emp_long_df <- 
    emp_df_each_release |> 
    group_by(card_name) |> 
    summarise(n = n()) |> 
    arrange(desc(n)) |> 
    mutate(ecdf = 1 - ecdf(n)(n - .01)) |>
    select(-card_name) |> 
    distinct() %>%
    mutate(condition = rep("card name", nrow(.)))
  emp_poke_df <- 
    emp_df_each_release |> 
    group_by(pokedex_id) |> 
    summarise(n = n()) |> 
    arrange(desc(n)) |> 
    mutate(ecdf = 1 - ecdf(n)(n - .01)) |>
    select(-pokedex_id) |> 
    distinct() %>%
    mutate(condition = rep("pokemon name", nrow(.)))
  merge_df <- bind_rows(sim_df, emp_long_df, emp_poke_df) %>%
    mutate(
      release_date = rep(release_dates[i], nrow(.))
    )
  cat(i, ", ")
  temporal_change_each_release_df <- bind_rows(temporal_change_each_release_df, merge_df)
} # 1min?
temporal_change_each_release_df |> dim() # 30915 x 5

```

plot

```{r}
temporal_change_each_release_df_with_release_gen <- temporal_change_each_release_df |> 
  left_join(
    df_series_releaes_gen_world_release_only |> select(release_date, release_gen),
    by = "release_date"
  ) |> 
  filter(condition != "card name")
```

すべてのリリースDateに対して、そのシミュレーション結果とポケモン名CCDFを重ねてみる。スナップショット。なんかだんだん最近になるにつれテールが長い気がする。
```{r}
temporal_change_each_release_df_with_release_gen |> 
  filter(condition == "simulations") |> 
  ggplot(
    aes(
      x = n,
      y = ecdf, 
      group = run
      )) +
  geom_line(alpha = .3, size = .3, colour = "grey20") +
  geom_count(alpha = .3, size = .3, colour = "grey20") +
  geom_point(
    data = temporal_change_each_release_df_with_release_gen |> 
      filter(condition == "pokemon name"),
    aes(colour = release_date),
    alpha = 1,
    size = .5
  ) +
  geom_line(
    data = temporal_change_each_release_df_with_release_gen |> 
      filter(condition == "pokemon name"),
    aes(colour = release_date),
    alpha = 1,
    size = .5
  ) +
  scale_x_continuous(
    # limits = c(1, 10000),
    trans = "log10", 
    breaks = 10^(0:10)
  ) +
  scale_y_continuous(
    # limits = c(0.0001, 1),
    trans = "log10", 
    breaks = 10^(0:-10)
    ) +
  scale_colour_viridis_c() + 
  facet_wrap(vars(release_date),
             nrow = 8
  ) +
  theme_pokemon +
  theme(
    aspect.ratio = 1
  )
ggsave("./output/temporal-change-each_release2.png", width = 5120, height = 2880, unit = "px")

```

2009-12-01とか何が起きてるんだろう。なんで1のやつが一人もいないんだろう
```{r}
df_gene |> filter(
  release_date == as.Date("2009-12-01")
)
```



### omake: frequency distribution of 1000 runs

```{r}
df_count_pokemon_random_draw <- sim_random_df |> 
  group_by(run, pokedex_id) |> 
  mutate(n = n()) |> 
  ungroup() |> 
  group_by(run) |> 
  arrange(desc(n)) |>
  mutate(ecdf = 1 - ecdf(n)(n - .01)) |> 
  select(run, n, ecdf) |> 
  distinct() |> 
  ungroup()
df_count_pokemon_random_draw_mean <- df_count_pokemon_random_draw |> 
  group_by(n) |> 
  summarise(mean_ecdf = mean(ecdf))
df_count_pokemon_random_draw |> 
  # filter(run == 3) 
  ggplot(
    aes(
      x = n, 
      y = ecdf, 
      colour = run
    )
  ) +
  geom_line(aes(group = run), alpha = .01, size = .1) +
  geom_point(aes(group = run), alpha = .01, size = .1) +
  geom_line(
    data = df_count_pokemon_random_draw_mean,
    aes(y = mean_ecdf),
    colour = "red"
  ) +
  scale_x_continuous(
    limits = c(1, 130),
    trans = "log10", 
    breaks = 10^(0:10)
  ) +
  scale_y_continuous(
    limits = c(0.001, 1),
    trans = "log10", 
    breaks = 10^(0:-10)
    ) +
  theme_minimal() +
  theme(
    panel.grid = element_blank(),
    panel.background = element_rect(size = .3),
    axis.ticks = element_line(size = .1),
    aspect.ratio = 1
  )
ggsave("./output/random-draw-1000runs.png", width = 3000, height = 2000, unit = "px")

```





## まんべんなくとられているか

group_by(id) |> summariseでnrow()でかんたんにわかる。empiricalは、現時点で905全ポケモンのうち903ポケが登場したことがある。
ランダムのシミュレーションを何度もまわせば、この時点でこれくらいの数のポケモンが少なくとも一度ポケカになったということがわかるはず。そことどれくらいずれるのだろうか。

### 多様性はどうか

1年くらいのウィンドウをずらしていって、なんとかの多様性を測る。個体数とVariant数が一致しないので難しいのだが…。個体数がでればなぁ　試合なら出るか。


## remix?

CharizardのほうがPokemonとしては多いが、Eeveeという名前のカードとCharizardという名前のカードだとEeveeのほうが多い、というのを比べてみる。

```{r fig.height = 15, fig.width = 4}
df_empirical_count_remix <- 
  df_gene |> 
  filter(!is.na(id)) |> # filter only pokemons. is_
  group_by(id) |> 
  mutate(count_pokemon = n()) |> 
  ungroup() |> 
  group_by(card_name) |> 
  mutate(count_name = n()) |> 
  ungroup() |> 
  mutate(name_type = paste(card_name, card_type)) |> 
  group_by(name_type) |> 
  mutate(count_name_type = n()) |> 
  ungroup() |> 
  select(starts_with("count_"), id, name_type, card_name, pokemon_name) |> 
  distinct() |> 
  mutate(pokemon_name = fct_reorder(pokemon_name, desc(count_pokemon))) |> 
  
```

### original vs remix


```{r}
df_empirical_count_remix2 <-
  df_empirical_count_remix |> 
  select(-count_name_type) |> 
  distinct() |> 
  filter(card_name == pokemon_name) |> 
  mutate(count_remix = count_pokemon - count_name) 
  # count_remix: ピカチュウのなかでまさにピカチュウという名前のカードを除いたカードの数
```

```{r}
# count_pokemon > count_name > count_name_type
df_empirical_count_remix2 |> 
  ggplot(aes(x = count_pokemon, y = count_remix)) +
  geom_count() +
  geom_abline(intercept = 1) +
  xlim(c(0, 140)) +
  ylim(c(0, 140)) +
  theme_pokemon +
  theme(aspect.ratio = 1)
```
格差を拡大させているのはひとつにはリミックスの多さであろうから（ぴかちゅうとかは人気が高い→リミックスたくさん、3枚とかしかまだ出てないようなポケモンはリミックスほとんどない場合が多い）、それを除いたらちょっと格差が是正されるわな→そんなにでした

