# plot CCDF with top pokemons


### plot CCDF ~ 8 gens

紀要掲載予定

```{r}
 #10から移植。もっとかんたんにやりたいので
c_top_pokemons <-
# df_view <- 
  temporal_change_per_gen_df |> 
  filter(condition == "pokemon name") |> 
  group_by(series_gen_era) |>
  # mutate(rank_era = rank(-n, ties.method = "min")) 
  filter(n == max(n)) |> 
  pull(pokemon_name) |> 
  unique()

top_pokemons_paths_df <-
  temporal_change_per_gen_df |> 
  filter(
    condition == "pokemon name", 
    pokemon_name %in% c_top_pokemons
  )
```

区切りを変えたらFletchlingとかいうの現れたんだけど…誰？
```{r}
temporal_change_per_gen_df |> 
  filter(condition == "pokemon name", series_gen_era == 6) |> 
  arrange(desc(n))
# df_view <- df_gene |> 
#   filter(pokemon_name == "Fletchling")
# df_view <- df_gene |> 
#   filter(series == "Steam Siege") 
```




[scale_size_identity](# https://stackoverflow.com/questions/47479779/can-geom-image-from-the-ggimage-package-be-made-to-preserve-the-image-aspect-r) ただしaspect.ratioを使う方法[here](https://themockup.blog/posts/2020-10-11-embedding-images-in-ggplot/)だと関係ない気がする。
```{r}
aspect_ratio <- 1
p_temporal_change_per_gen <-
  temporal_change_per_gen_df |> 
  filter(condition == "simulations") |> 
  ggplot(aes(x = n,y = ecdf)) +
  geom_vline(xintercept = 0, size = .03, colour = "#5C747A") +
  geom_line(
    aes(group = paste(series_gen_era, run)),
    size = .1, alpha = .01, colour = "#FFCB03",) + # 8 * 1000 lines
  geom_point(
    data = temporal_change_per_gen_df |> 
      filter(condition == "pokemon name") |> 
      select(n, ecdf, series_gen_era) |> distinct(),
    colour = "#3267B0", size = .5,
  ) +
  geom_image(
    data = top_pokemons_paths_df,
    aes(image = image_large),
    size = .15,
    height = .3,
    by = "width",
    asp = aspect_ratio,
    nudge_x = .5
  ) +
  scale_size_identity() + 
  scale_x_continuous(
    expand = c(0.08, 0.2),
    breaks = 0:10 * 5,
    labels = c(0, "", 10, "", 20, "", 30, "", 40, "", 50),
    name = "Frequency of Pokémon"
  ) +
  scale_y_continuous(
    expand = c(0.1,0),
    name = expression(italic("Pr") ( X>= x) ),
    trans = "log10",
    breaks = 10^(0:-3),
    labels = trans_format("log10", math_format(10^.x))
    ) +
  facet_wrap(
    vars(series_gen_era),
    nrow = 2,
    scales = "free",
    labeller = era_labeller
  ) +
  theme_pokemon +
  theme(
    aspect.ratio = aspect_ratio
  ) # takes 30 sec, drawing 1000 lines * 8...?
ggsave("./output/p_emp_vs_sim_cumulative_ccdf_semilog_0start.png", width = 166, height = 100, unit = "mm", dpi = 1200)
ggsave("./output/p_emp_vs_sim_cumulative_ccdf_semilog_0start.svg", width = 166, height = 100, unit = "mm", dpi = 1200)
```

caption: リリースのperiodごとのポケモンカードの累積頻度分布。黄色の線が帰無モデルのシミュレーション1000runsにおける分布。いずれかの時期に頻度が最も多かったポケモンに関しては、ほかの時期とともに画像をつけている。アンノーンが第二世代の時期に初登場一位だったが第3世代で全く登場せず、また第４世代の時期に１位になるなど変動が激しいことがわかる。ピカチュウは特にここ最近非常に人気だが、常にそうだったわけではなく、ではじめの第１世代のころは大したことない。
SVGは非常に重く、PNGは非常に埋め込んだはずの画像が汚いので、SVGを開いてPNGで書き出したいが、Patchwork使うとなるとそうもいかないよねえ…


## CCDF per pokemon_gen, series_gen

けっきょく最新世代がどれくらいひいきされているのか。最新世代除いたらわりとランダムに近いとかない？ないね、むしろ少ないもんね。でも形は似るかもしれん。

annotator [here](https://stackoverflow.com/questions/25876755/is-there-a-way-to-extend-letters-past-26-characters-e-g-aa-ab-ac)
```{r}
MOAR_LETTERS <- c(LETTERS, c(t(outer(LETTERS, LETTERS, paste, sep = "")))) 
LETTERS_36 <- MOAR_LETTERS[1:36]
annotate_36_grid_df <- expand_grid(
  pokemon_gen = 1:8,
  series_gen_era = 1:8,
  
) |> filter(series_gen_era >= pokemon_gen) |> 
  mutate(annotate_letter = LETTERS_36)

```

```{r}
temporal_change_per_gen_per_pokemon_gen_df |> 
  filter(condition == "simulations") |> 
  ggplot(aes(x = n,y = ecdf)) +
  geom_text(
    data = annotate_36_grid_df,
    aes(label = annotate_letter),
    x = 0,
    y = -Inf,
    hjust = 0, 
    vjust = -0.1,
    colour = "grey97",  #"#778190",
    family = "Univers LT Std Condensed", 
    fontface = "bold",
    size = 40 * pt_convert
  ) +
  geom_vline(xintercept = 0, size = .03, colour = "#5C747A") +
  geom_line(
    aes(group = paste(series_gen_era, run)),
    alpha = .02,
    size = .05 /.75,
    colour = pokemon_yellow_stronger,) + # 36 * 1000 lines
  geom_point(
    data = temporal_change_per_gen_per_pokemon_gen_df |> 
      filter(condition == "pokemon name",
             !(series_gen_era < pokemon_gen )) |> 
      select(n, ecdf, series_gen_era, pokemon_gen) |> distinct(),
    aes(fill = (pokemon_gen  - series_gen_era) |> as.factor()), 
    size = .5,
    pch = 21, 
    colour = "black",
    stroke = .1
  ) +
 
  scale_x_continuous(
    # expand = c(0.08, 0.2),
    # breaks = 0:10 * 5,
    breaks = function (x) {
      if (max(x) < 10) {
        0:3 * 2
      } else if (max(x) <= 30) {
        0:3 * 10
      } else {
        0:3 * 20}
    },
    # labels = c(0, "", 10, "", 20, "", 30, "", 40, "", 50),
    name = "Frequency of Pokémon"
  ) +
  scale_y_continuous(
    expand = c(0.1,0),
    name = expression(italic("Pr") ( X>= x) ),
    trans = "log10",
    breaks = 10^(0:-3),
    labels = trans_format("log10", math_format(10^.x))
    ) +
  # scale_colour_manual(
  #   values = c(`TRUE` = pokemon_blue |> darken(.4), `FALSE` = pokemon_blue |> lighten(.4))
  # ) +
  scale_fill_viridis_d(option = "B", name = "Gens Past Release") +
  facet_grid(
    rows = vars(pokemon_gen),
    cols = vars(series_gen_era),
    
    # rows = vars(pokemon_gen),
    scales = "free",
    # ncol = 9,
    # labeller = as_labeller(
    #   function(x) {
    #     paste0("Era: ", x)
    #   }
    labeller = as.roman |> as_labeller()
  ) +
  theme_pokemon +
  theme(
    # panel.background = element_rect(colour = "grey90",size = 0.05/.75),
    legend.position = c(0.2, 0.2)
    # aspect.ratio = aspect_ratio
  ) # takes 30 sec, drawing 1000 lines * 8...?
ggsave("./output/p_temporal_change_per_gen_per_pokemon_gen.png", width = 166, height = 166, unit = "mm", dpi = 600) 
ggsave("./output/p_temporal_change_per_gen_per_pokemon_gen.svg", width = 166, height = 166, unit = "mm", dpi = 600) 
```

