---
title: "R Notebook"
output: html_notebook
---
# plot CCDF with top pokemons


### plot CCDF ~ 8 gens

紀要掲載予定

```{r}
c_top_pokemons <- #10から移植。もっとかんたんにやりたいので
# df_view <- 
  temporal_change_per_gen_df |> 
  filter(condition == "pokemon name") |> 
  group_by(game_gen_era) |>
  # mutate(rank_era = rank(-n, ties.method = "min")) 
  filter(n == max(n)) |> 
  pull(pokemon_name) |> 
  unique()

top_pokemons_paths_df <-
  temporal_change_per_gen_df |> 
  filter(
    condition == "pokemon name", 
    pokemon_name %in% c_top_pokemons
  )
```



[scale_size_identity](# https://stackoverflow.com/questions/47479779/can-geom-image-from-the-ggimage-package-be-made-to-preserve-the-image-aspect-r) ただしaspect.ratioを使う方法[here](https://themockup.blog/posts/2020-10-11-embedding-images-in-ggplot/)だと関係ない気がする。
```{r}
aspect_ratio <- 1
# p_temporal_change_per_gen <-
  temporal_change_per_gen_df |> 
  filter(condition == "simulations") |> 
  ggplot(aes(x = n,y = ecdf)) +
  geom_vline(xintercept = 0, size = .03, colour = "#5C747A") +
  geom_line(
    aes(group = paste(game_gen_era, run)),
    size = .1, alpha = .01, colour = "#FFCB03",) + # 8 * 1000 lines
  geom_point(
    data = temporal_change_per_gen_df |> 
      filter(condition == "pokemon name") |> 
      select(n, ecdf, game_gen_era) |> distinct(),
    colour = "#3267B0", size = .5,
  ) +
  geom_image(
    data = top_pokemons_paths_df,
    aes(image = image_large),
    size = .15,
    height = .3,
    by = "width",
    asp = aspect_ratio,
    nudge_x = .5
  ) +
  scale_size_identity() + 
  scale_x_continuous(
    expand = c(0.08, 0.2),
    breaks = 0:10 * 5,
    labels = c(0, "", 10, "", 20, "", 30, "", 40, "", 50),
    name = "Frequency of Pokémon"
  ) +
  scale_y_continuous(
    expand = c(0.1,0),
    name = expression(italic("Pr") ( X>= x) ),
    trans = "log10",
    breaks = 10^(0:-3),
    labels = trans_format("log10", math_format(10^.x))
    ) +
  facet_wrap(
    vars(game_gen_era),
    nrow = 2,
    scales = "free",
    labeller = era_labeller
  ) +
  theme_pokemon +
  theme(
    aspect.ratio = aspect_ratio
  ) # takes 30 sec, drawing 1000 lines * 8...?
ggsave("./output/p_emp_vs_sim_cumulative_ccdf_ semilog_0start.png", width = 166, height = 100, unit = "mm", dpi = 1200)
ggsave("./output/p_emp_vs_sim_cumulative_ccdf_semilog_0start.svg", width = 166, height = 100, unit = "mm", dpi = 1200)
```

caption: リリースのperiodごとのポケモンカードの累積頻度分布。黄色の線が帰無モデルのシミュレーション1000runsにおける分布。いずれかの時期に頻度が最も多かったポケモンに関しては、ほかの時期とともに画像をつけている。アンノーンが第二世代の時期に初登場一位だったが第3世代で全く登場せず、また第４世代の時期に１位になるなど変動が激しいことがわかる。ピカチュウは特にここ最近非常に人気だが、常にそうだったわけではなく、ではじめの第１世代のころは大したことない。
SVGは非常に重く、PNGは非常に埋め込んだはずの画像が汚いので、SVGを開いてPNGで書き出したいが、Patchwork使うとなるとそうもいかないよねえ…

