# residual

Growth Rate in Newberry & Plotkin (2022)に代わるものとして、インターバルを計算できないだろうか。
あるポケモン（なんでもいいのでなにかを想像）のカードが発売されたとして、次また登場するのはいつか？
Timestepではなく時間のデータもあるのもなにかに使えるかも。とくに何百枚もリリースされるメインとMcDonaldsとかを一緒に扱うのは少し気が引ける。
その時点で500種のポケモンが発表されていたとしよう。デザインをランダムで決めていたとすると、次の125枚のリリースで少なくとも一枚登場する確率は…

。empiricalは、現時点で905全ポケモンのうち903ポケが登場したことがある。
ランダムのシミュレーションを何度もまわせば、この時点でこれくらいの数のポケモンが少なくとも一度ポケカになったということがわかるはず。そことどれくらいずれるのだろうか。

```{r}
1 - (499/500)^125 # .221
```
22%くらい。そもそも種数にもかなり乖離がありそう。

```{r}
sim_random_df 
```
150万行あるので注意しましょう…。
とりあえず種数を計算してみましょう。簡単そうだから。
累積種数（一度以上登場したことのあるポケモンの数~ｔ）と、そのときどきの種数をEmpiricalからやってみる。そのときどきを計算すればそれをcumsumするのはラクそう。

## cumulative

### empirical

#### prepare df for plot

```{r}
df_first_seen <-
  df_first_last_seen |> # 06
  filter(is_pokemon) |> 
  select(pokedex_id, first_and_last, pokemon_name, release_date, pokemon_gen) |> 
  filter(first_and_last == "Debut") |> 
  distinct() |> # 902, 2 absent still as of today
  ungroup() |> 
  arrange(release_date) %>%
  mutate(
    onek = rep(1, nrow(.)),
    cumsum = cumsum(onek),
    onek = NULL
    )
```

#### plot

```{r}
df_first_seen |> 
  ggplot(aes(x = release_date, y = cumsum)) +
  geom_line()
```

### sim
```{r}
sim_random_df |> colnames()
```
#### flag Debut & Last Seen for a random sim run
```{r}
# sim_random_df_first_last_seen <- sim_random_df |> 
#   group_by(run, pokedex_id) |> 
#   mutate(
#     first_and_last = case_when(
#       release_date == min(release_date) ~ "Debut",
#       release_date == max(release_date) ~ "Last Seen",
#       TRUE ~ "Inbetween"
#     )
#   )


  
```
<!-- TODO: これでrun==1の場合でいいのでoverviewと同じプロットをしないとね(右上 -->

#### prepare df for plot

```{r}
sim_random_df_first_seen <-
  sim_random_df |> 
  group_by(run, pokedex_id) |> 
  filter(release_date == min(release_date)) |> 
  distinct() |> 
  mutate(onek = 1) |> 
  ungroup(pokedex_id) |> 
  arrange(release_date) |> 
  mutate(
    cumsum = cumsum(onek),
    onek = NULL
  ) # 30 sec
```

#### plot
論文掲載予定（ちっちゃく、下の残差プロットと並べて）
```{r}
p_sim_emp_debut_cumsum <-
  sim_random_df_first_seen |> 
  ggplot(aes(x = release_date, y = cumsum)) +
  geom_vline(
    data = df_series_first_release_date_corrected,
    aes(xintercept = release_date),
        colour = "grey80",
    # linetype = "dotted",
    size = .05/.751
  ) +
  geom_hline(
    data = df_series_gen,
    aes(yintercept = pokemon_cumulative_n),
    size = .05/.751,
    colour = "grey80"
  ) +
  # sim distribution
  # geom_violin(
  #   aes(group = release_date),
  #    scale = "width",
  #   width = 100,
  #   colour = "transparent",
  #   bw = 1,
  #   fill = pokemon_yellow
  # ) +
  # optional: sim cumulative paths
  geom_line(
    aes(group = run),
    colour = pokemon_yellow,
    alpha = .01,
    size = .05
  ) +
  # empirical data
  geom_line(
    data = df_first_seen,
    colour = pokemon_blue,
    size = .2
    ) +
  scale_x_date(
    breaks = c(as.Date("2000-01-01"),as.Date("2010-01-01"),as.Date("2020-01-01")),
    labels = c("", "", ""),
    expand = c(.01, .01),
    name = NULL
  ) +
  scale_y_continuous(
    breaks = c(0, 500, 1000),
    labels = c(0, "", 1000),
    expand = c(0,0),
    limits = c(0, 1000),
    name = "Total Debutant"
  ) +
  theme_pokemon
ggsave("./output/p_total_debutant.png", width = 166/4, height = 100/4, unit = "mm", dpi = 1200) # pdf renders violin better than svg
```
### residual plot

```{r}
sim_random_df_first_seen # sim
df_first_seen # emp
```
この差をそれぞれのrelease_dateについてとりたい。

[fill()](https://tidyr.tidyverse.org/reference/fill.html)かなにかを使ってまずは全tickにデータを入れる必要がある気が ->completeですかね

```{r}
df_debut_emp <-
  df_first_seen |> 
  group_by(release_date) |> 
  mutate(cumsum = max(cumsum)) |> 
  select(release_date, cumsum) |> 
  ungroup() |> 
  distinct() |> 
  right_join(
    tibble(release_date = release_dates),
    by = "release_date"
  ) |> 
  arrange(release_date) |> 
  fill(cumsum, .direction = "down")
```
```{r}
df_debut_sim <-
# df_view <- 
sim_random_df_first_seen |> 
  group_by(release_date, run) |>
  mutate(cumsum = max(cumsum)) |> 
  select(release_date, cumsum, run) |> 
  ungroup() |> 
  distinct() |> 
  right_join(
    tibble(release_date = release_dates),
    by = "release_date"
  ) |> 
  group_by(run) |> 
  arrange(release_date) |> 
  fill(cumsum, .direction = "down") |> 
  ungroup()

# merge them
df_debut_sim_emp <- df_debut_sim |> 
  left_join(df_debut_emp, by = "release_date") |> 
  rename(cumsum_sim = cumsum.x, cumsum_emp = cumsum.y) |> 
  mutate(residual = cumsum_emp - cumsum_sim) |> 
  left_join(df_series_gen, by = c("release_date"))

```
`residual` = the amount of excess debutants.

#### plot the residual ~ t
95%信頼？信頼…？信用…？区間…？と０がかぶってるかどうかで色付けしたいね。そんなことしていいんかな

```{r}
df_debut_mean <- df_debut_sim_emp |> 
      group_by(release_date) |> 
      summarise(mean_residual = mean(residual), series_gen) |>
      distinct()

# p_sim_emp_debut_residual <-
  df_debut_sim_emp |> 
  ggplot(aes(x = release_date, y = residual)) +
  geom_hline(yintercept = 0, colour = "grey80") +
  geom_violin(
    aes(fill = release_gen, group = release_date),
    alpha = .3,
    colour = "transparent",
    scale = "width",
    width = 50
  ) + 
  geom_line(
    data = df_debut_mean,
    aes(y =  mean_residual, colour = release_gen),
    size = .5,
  ) +
  geom_point(
    data = df_debut_mean,
    aes(y =  mean_residual, colour = release_gen),
    size = .5
  ) +
  scale_x_date(
    breaks = seq(as.Date("1999-01-01"), by = "years", length.out = 25),
    labels = c(1999:2023),
    expand = c(0, 0),
    name = "Year"
  ) +
  scale_y_continuous(
    breaks= -2:2 * 25,
    name = "Residual, Sim - Empirical Data",
  ) +
  scale_fill_viridis_c() + 
  scale_colour_viridis_c() +
  facet_wrap(
    vars(release_gen), 
    scales = "free",
    nrow = 1,
    labeller = pokemon_gen_labeller
  ) +
  theme_pokemon

```

